臺灣高雄地方法院刑事判決　　　　　 100年度審訴字第1626號
公　訴　人　臺灣高雄地方法院檢察署檢察官
被　　　告　廖銘昇
上列被告因違反毒品危害防制條例案件，經檢察官提起公訴（
100 年度偵字第7379、12463 號），本院合議庭裁定由受命法官
獨任行簡式審判程序，判決如下：
    主  文
廖銘昇持有第二級毒品純質淨重二十公克以上，累犯，處有期徒
刑玖月，扣案之甲基安非他命肆拾壹包（驗前總純質淨重肆拾伍
點捌肆公克，含包裝袋肆拾壹只）均沒收銷燬。又施用第二級毒
品，累犯，處有期徒刑柒月。又持有第二級毒品，累犯，處有期
徒刑月，扣案之甲基安非他命拾貳包（驗餘淨重共計壹拾壹
點柒貳肆公克，含包裝袋拾貳只）均沒收銷燬。應執行有期徒
刑壹年伍月；扣案之甲基安非他命柒拾包（其中肆拾壹包驗前
總純質淨重肆拾伍點捌肆公克、另拾貳包驗餘淨重共計壹拾壹
點柒貳肆公克，含包裝袋柒拾只） 均沒收銷燬。
    事實及理由
一、犯罪事實:
    廖銘昇前於民國96年間，因施用毒品案件，經本院以96年度
    毒聲字第956 號裁定送觀察、勒戒後，認無繼續施用毒品之
    傾向，於96年8 月9 日執行完畢釋放，並由臺灣高雄地方法
    院檢察署檢察官以96年度毒偵字第5335號為不起訴處分確定
    。又於前開觀察、勒戒執行完畢釋放後5 年內，因施用毒品
    等案件，經本院以97年度簡字第175 號判處有期徒刑6 月確
    定，以97年度審簡字第4205號判處有期徒刑5 月確定，以98
    年度審簡字第1698號判處有期徒刑4 月確定，上開3 罪嗣經
    本院裁定應執行有期徒刑1 年確定；另於98年間，因施用毒
    品案件，經臺灣屏東地方法院以98年度簡字第1543號判處有
    期徒刑6 月確定，並與前開應執行之刑接續執行，於99年4
    月23日因縮短刑期假釋出監併交付保護管束，而於99年7 月
    4 日保護管束期滿未經撤銷假釋，視為已執行完畢。詎猶不
    知戒絕毒癮，明知甲基安非他命係屬毒品危害防制條例第2
    條第2 項第2 款所列之第二級毒品，不得非法持有及施用，
    竟仍分別為下列之犯行：
（一）基於持有第二級毒品甲基安非他命純質淨重20公克以上之
      犯意，於99年12月31日6 時許，在高雄市○○區○○路與
      林森路口，向真實姓名年籍不詳綽號「阿富」之成年男子
      ，以新臺幣（下同）7 萬4,000 元之代價，購入甲基安非
      他命41包（驗前總純質淨重45.84 公克，含包裝袋41只）
      及愷他命17包（毛重共計13.3公克）欲供己施用，而非法
      持有之，嗣於同日14時許，在高雄市○○區○○路「威尼
      斯汽車旅館」內，以將上開購買之甲基安非他命放置在玻
      璃吸食器內燒烤吸入煙霧之方式，施用第二級毒品甲基安
      非他命1 次。嗣於同日18時30分許，在高雄市○○區○○
      路與興中路口，因形跡可疑為警盤查而查獲，並扣得上開
      其持有施用所餘之甲基安非他命41包。
（二）基於施用第二級毒品甲基安非他命之犯意，於100 年1 月
      4 日21時許，在高雄市○○路「亞曼尼飯店」內，以將甲
      基安非他命置於玻璃球內燒烤後吸食煙霧之方式，施用第
      二級毒品甲基安非他命1 次。
（三）基於持有第二級毒品甲基安非他命之犯意，於100 年1 月
      5 日9 時許，在高雄市○○路上某處，向真實姓名年籍不
      詳綽號「阿富」之成年男子，以2 萬4,000 元之代價，購
      入甲基安非他命32包（驗餘淨重共計11.724公克，含包裝
      袋32只）及愷他命13包（毛重共計13.07 公克），而非法
      持有之。嗣於100 年1 月5 日19時50分許，因在高雄市前
      金區○○○路與中華路口發生車禍，經警據報前往處理，
      發覺其形跡可疑而盤查，當場扣得上開其持有尚未施用之
      甲基安非他命32包。
二、程序部分：
  (一)本件被告廖銘昇所犯係死刑、無期徒刑、最輕本刑為3 年以
    上有期徒刑以外之罪，其於準備程序中，就被訴事實為有罪
    之陳述，經本院告知簡式審判程序之旨，並聽取檢察官及被
    告之意見後，合議庭裁定由受命法官獨任進行簡式審判程序
    ，合先敘明。
  (二)被告前經送觀察、勒戒執行完畢釋放後5 年內，已因施用毒
    品案件經法院判刑確定，本案檢察官依毒品危害防制條例第
    23條第2 項規定逕行起訴，即無不合。
三、證據名稱：
  (一)高雄市政府警察局保安警察大隊黎明中隊扣押筆錄、扣押物
    品目錄表、現場查獲照片2張。
  (二)高雄市政府警察局保安警察大隊黎明中隊偵辦毒品危害防制
    條例嫌疑人尿液採證代碼對照表、高雄市立凱旋醫院100 年
    2月14日濫用藥物尿液檢驗報告各1份。
  (三)內政部警政署刑事警察局100 年3 月30日刑鑑字第10000403
    47號鑑定書、扣案之甲基安非他命41包（驗前總純質淨重
    45.84 公克，純度約90％，含包裝袋41只）。
  (四)高雄市政府警察局新興分局扣押筆錄、扣押物品目錄表、現
    場查獲照片8張。
  (五)濫用藥物尿液檢體監管記錄表、高雄市立凱旋醫院100 年2
    月14日濫用藥物尿液檢驗報告各1 份。
  (六)高雄醫學大學附設中和紀念醫院100 年5 月10日檢驗報告3
    份、扣案之甲基安非他命32包（驗餘淨重共計11.724公克，
    含包裝袋32只）。
  (七)被告之自白。
四、論罪：
    甲基安非他命為毒品危害防制條例第2 條第2 項第2 款規定
    之第二級毒品，依法不得施用、持有，是核被告廖銘昇就上
    開犯罪事實（一）所為，係犯毒品危害防制條例第11條第4
    項持有第二級毒品純質淨重20公克以上罪；就犯罪事實（二
    ）所為，係犯毒品危害防制條例第10條第2 項之施用第二級
    毒品罪；就犯罪事實（三）所為，係犯毒品危害防制條例同
    條例第11條第1 項之持有第二級毒品罪。又犯罪事實（一）
    部分，被告持有第二級毒品甲基安非他命後，進而施用，其
    施用第二級毒品之犯行，雖應係較高度之行為，低度之持有
    行為本應為高度之施用行為所吸收，惟因持有第二級毒品純
    質淨重20公克以上者，毒品危害防制條例第11條第4 項所規
    範之法定刑度，較同條例第10條第2 項施用第二級毒品罪為
    重，依重度行為吸收輕度行為之法理，其施用第二級毒品之
    輕度行為，應為持有第二級毒品純質淨重20公克以上之重度
    行為所吸收，不另論施用第二級毒品罪，公訴意旨認應分論
    併罰，容有未恰。犯罪事實（二）部分，被告施用第二級毒
    品甲基安非他命前持有甲基安非他命之低度行為，則為施用
    之高度行為所吸收，不另論罪。被告所犯上開3 罪，犯意各
    別，行為互殊，應予分論併罰。再被告有如犯罪事實欄所載
    受有期徒刑執行完畢之事實，有其臺灣高等法院被告前案紀
    錄表在卷可參，其受徒刑之執行完畢，5 年內故意再犯
    本件有期徒刑以上之3  罪，均為累犯，應依刑法第47條第1
    項規定，加重其刑。
五、科刑：
  (一)爰審酌施用毒品之行為不僅戕害自身身心健康，亦間接影響
    社會治安，被告正值青壯，不知珍惜大好前程，其前已經觀
    察、勒戒及法院判刑執行完畢，竟再次施用毒品，顯見其戒
    除毒癮之意志未堅，且之前刑罰尚無法使被告知所警惕，其
    對毒品之依賴情形非輕，實應使被告暫與毒品之誘惑隔離，
    促其斷絕毒害，並考量被告犯後坦承犯行，所犯施用、持有
    毒品之犯行，乃屬戕害自身身心健康行為，反社會性之程度
    較低，及其持有毒品之數量等一切情狀，分別量處如主文所
    示之刑，並定應執行之刑，以資懲儆。
  (二)扣案之淡黃色晶體41包（驗前總純質淨重45.84 公克，含包
    裝袋41只）、白色晶體32包（驗餘淨重共計11.724公克，含
    包裝袋32只），均係第二級毒品甲基安非他命，此分別有上
    開內政部警政署刑事警察局鑑定書及高雄醫學大學附設中和
    紀念醫院檢驗報告在卷可稽，而裝盛該等毒品之包裝袋共73
    只，均含有無法析離之第二級毒品甲基安非他命，應一併依
    毒品危害防制條例第18條第1 項前段規定，於各該罪刑項下
    諭知沒收銷燬；至鑑驗耗用之毒品既已滅失，則無庸再予宣
    告沒收銷燬，附此敘明。
據上論斷，應依刑事訴訟法第273  條之1 第1 項、第299 條第1
項前段、第310 條之2 、第454 條，毒品危害防制條例第10條第
2 項、第11條第2 項、第4 項、第18條第1 項前段，刑法第11條
、第47條第1 項、第51條第5 款、第9 款，判決如主文。
本案經檢察官陳筱茜到庭執行職務。
中    華    民    國   100    年    12    月    22    日
                  刑事第十庭    法  官  王靖茹
以上正本證明與原本無異。
如不服本判決應於收受判決後10日內向本院提出上訴書狀，並應
敘述具體理由。其未敘述上訴理由者，應於上訴期間屆滿後20日
內向本院補提理由書(均須按他造當事人之人數附繕本)「切勿逕
送上級法院」。
中    華    民    國   100    年    12    月    22    日
                                書記官  楊明月
附錄本案論罪科刑法條：
〈毒品危害防制條例第10條第1項〉
施用第一級毒品者，處 6 月以上 5 年以下有期徒刑。
〈毒品危害防制條例第11條第2項、第4項〉
持有第二級毒品者，處 2 年以下有期徒刑、拘役或新臺幣 3 萬
元以下罰金。
持有第二級毒品純質淨重二十公克以上者，處 6 月以上 5 年以
下有期徒刑，得併科新臺幣 70 萬元以下罰金。